臺灣高等法院刑事判決　　　　　　　　　　　　　九十二年度上易字第三六００號
　　上　訴　人　臺灣臺北地方法院檢察署檢察官
　　被　　　告　乙○○
　　被　　　告　丙○○
右上訴人因被告妨害自由等案件，不服臺灣臺北地方法院九十二年度易字第一三二一
號，中華民國九十二年十一月十一日第一審判決（檢察官聲請簡易判決處刑案號：臺
灣臺北地方法院檢察署九十二年度偵字第一一三六號，原審改依通常程序審理），提
起上訴，本院判決如左：
    主  文
上訴駁回。
乙○○、丙○○均緩刑貳年。
    事實及理由
一、本案經本院審理結果，認第一審以被告乙○○係犯刑法第三百零九條第一項公然
    侮辱罪、同法第三百零五條之恐嚇罪，分別判處拘役貳拾日、伍拾日，並定應執
    行拘役陸拾日；被告丙○○係犯刑法第三百零九條公然侮辱罪，處拘役貳拾日；
    並均諭知易科罰金折算之標準為參佰元折算壹日，被告二人就上開公然侮辱犯行
    ，有犯意聯絡及行為分擔，為共同正犯。認事用法及量刑均無不當，應予維持，
    並引用第一審判決書記載之事實、證據及理由（如附件）。
二、檢察官循告訴人甲○○之請求上訴意旨略以：被告二人以暴力方法在告訴人店內
    ，大聲辱罵及恐嚇，毫無忌憚，破壞秩序與法紀，惡行重大，犯後並無悔意，原
    判決量刑顯然過輕云云。
三、經查：依刑法第五十七條規定：科刑時應審酌一切情狀，尤應注意：犯罪之動機
    、目的、手段、犯罪時所受之刺激、犯人與被害人平日之關係、犯罪所生之危險
    或損害、犯罪後之態度等，為科刑輕重之標準。本件原判決業已審酌被告二人係
    因催討貨款，一時衝動而為本件犯行，且其二人均無前科，此有臺灣高等法院被
    告全國前案紀錄表在卷可參，所侵害之法益尚屬輕微，並參酌被告犯罪後之態度
    等一切情狀，乃分別量處如上述之刑，其量刑應屬妥適。檢察官循告訴人之請求
    上訴指摘原審量刑過輕，為無理由，應予駁回。
四、又按依刑事訴訟法第二條規定：實施刑事訴訟程序之公務員，就該管案件，應於
    被告有利及不利之情形，一律注意。本件雖係由檢察官對被告不利上訴，惟查：
    本件係因告訴人經營之餐廳積欠被告等供應之九十一年八月下半月蔬菜款七萬餘
    元，被告前往索討發生口角爭執而起，上開欠款是否應於同年九月底清償，被告
    與告訴人於警訊時即各執一詞；被告丙○○於偵查中即稱：當天是與告訴人互罵
    等語，被告乙○○於偵查中亦稱：甲○○說有錢也不願意付，故起口角衝突等語
    ；雙方爭執中，告訴人甲○○對乙○○稱：「不關你的事，有種你打我」等語，
    方使乙○○起意而犯恐嚇行為；本院參酌被告等犯罪之動機、目的、手段，及犯
　　罪時確有受到刺激等情，及被告前未曾受有期徒刑以上刑之宣告，其經此科刑教
　  訓，應知警惕，信無再犯之虞；綜合被告上述犯罪之一切情狀，認其所受宣告之
    刑以暫不執行為適當，爰均併諭知緩刑，以勵自新。
據上論結，應依刑事訴訟法第三百七十三條、第三百六十八條，刑法第七十四條第一
款，判決如主文。
本案經檢察官朱兆民到庭執行職務。
中　　　華　　　民　　　國　　九十三　　年　　　三　　　月　　　四　　　日
                              臺灣高等法院刑事第八庭
                                  審判長法  官  陳　祐　治
                                        法  官　王　炳　梁
                                        法  官　陳　晴　教
右正本證明與原本無異。
不得上訴。
                                        書記官　郭　台　發
中　　　華　　　民　　　國　　九十三　　年　　　三　　　月　　　五　　　日
